【裁判字號】    97,重訴,11
【裁判日期】    971111
【裁判案由】    違反槍砲彈藥刀械管制條例
【裁判全文】
臺灣臺南地方法院刑事判決              97年度重訴字第11號
公  訴  人  臺灣臺南地方法院檢察署檢察官
被      告  丙○○
指定辯護人  方文賢律師
上列被告因違反槍砲彈藥刀械管制條例案件，經檢察官提起公訴
（97年度偵字第10690、12661號），本院判決如下：
    主   文
丙○○犯非法持有可發射子彈具殺傷力之改造手槍罪，累犯，處
有期徒刑參年陸月，併科罰金新臺幣拾陸萬元，罰金如易服勞役
，以新臺幣壹仟元折算壹日，扣案如附表二所示改造手槍伍支（
含彈匣）、子彈拾柒顆及黑色手提袋壹個均沒收。
又犯非法持有可發射子彈具殺傷力之改造手槍罪，累犯，處有期
徒刑參年貳月，併科罰金新臺幣陸萬元，罰金如易服勞役，以新
臺幣壹仟元折算壹日，扣案如附表一所示改造手槍貳支（均含彈
匣）及黑色手提袋壹個均沒收。
應執行有期徒刑肆年，併科罰金新臺幣貳拾萬元，罰金如易服勞
役，以新臺幣壹仟元折算壹日，扣案如附表一、二所示改造手槍
柒支（均含彈匣壹個）、子彈拾柒顆及黑色手提袋壹個均沒收。
    事    實
一、丙○○前於民國86年間因違反麻醉藥品管理條例案件，經本
    院判處應執行有期徒刑5年8月，復經高等法院台南分院、最
    高法院先後駁回上訴而確定，嗣於90年8月21日縮短刑期假
    釋出監，復於93年10月28日假釋付保護管束期滿而執行完畢
    (指揮書原執畢日期為93年11月30日)。猶不知悔改，明知可
    發射子彈具有殺傷力之改造手槍及子彈分屬槍砲彈藥刀械管
    制條例第4條第1項第1款及第2款所列管之槍砲及彈藥，非經
    中央主管機關許可不得持有之，詎仍於94、95年間，在台南
    縣永康市○○路某小吃部，向綽號「白目明」之真實姓名年
    籍不詳之人，借得如附表二所示可發射子彈具殺傷力之改造
    手槍5支（均含彈匣），及具殺傷力之改造子彈20顆、制式
    子彈2顆 (以及如附表三所示不具殺傷力之改造子彈4顆）等
    物品後，即未經許可而非法持有之，迄97年7月23日上午6時
    15分許，始為警在其住處搜索查獲 (詳如後敘)。
二、丙○○復為防身及試射上開子彈之用，而於97年5、6月間，
    另向甲○○（由本院另行審理）借得如附表一所示可發射子
    彈具殺傷力之手槍2支（均含彈匣）後，即未經許可而非法
    持有之。嗣丙○○於97年6月5日攜帶上開槍枝駕駛車輛，行
    經台南縣永康市永康國小側門道路時，因行車糾紛為路人發
    現其攜帶槍枝而報警處理 (其疑似持上開手槍恫嚇不詳姓名
    之汽車駕駛人而涉犯恐嚇罪嫌部分未經起訴），復經警持本
    院核發之搜索票，於97年7月23日上午6時15分許，在其臺南
    縣永康市○○街246巷13號住處搜索查獲如附表一、二所示
    之改造手槍共7支及改造子彈20顆、制式子彈2顆，及如附表
    三編號1所示不具殺傷力之子彈4顆等物。
三、案經內政部警政署刑事警察局偵查第八隊及台南縣警察局移
    送臺灣臺南地方法院檢察署檢察官偵查起訴。
    理    由
一、按被告以外之人於審判外之陳述，雖不符刑事訴訟法第159
    條之1至第159條之4之規定，而經當事人於審判程序同意作
    為證據，法院審酌該言詞陳述或書面陳述作成時之情況，認
    為適當者，亦得為證據；又當事人、代理人或辯護人於法院
    調查證據時，知有第159條之5第1項不得為證據之情形，而
    未於言詞辯論終結前聲明異議者，視為有前項之同意，為刑
    事訴訟法第159條之5第1項、第2項所明文。又當事人、代理
    人或辯護人於調查證據時，知有刑事訴訟法第159 條第1項
    不得為證據之情形，卻表示「沒有意見」等意思，而未於言
    詞辯論終結前聲明異議者，應視為已有將該等傳聞證據採為
    證據之同意，業據最高法院93年度臺上字第3533號及94年度
    臺上字第2976號等判決闡釋明確。本件公訴人、被告及辯護
    人對於與被告丙○○有關之所有證據資料之證據能力均未表
    示意見及爭執，基於尊重當事人對傳聞證據之處分權，及證
    據資料愈豐富，愈有助於真實發見之理念，且強化言詞辯論
    主義，使訴訟程序得以順暢進行，故認本件有關被告丙○○
    之供述及非供述證據資料均有證據能力，合先敘明。
二、訊據被告丙○○對於上開持有槍、彈之事實均坦承不諱，核
    與同案被告甲○○於警詢及偵、審中供證出借如附表二所示
    槍枝之情節相符，並有如附表一、二所示改造手槍7支及子
    彈22顆扣案可資佐證。且如附表一、二所示上開槍枝及子彈
    ，經送內政部警政署刑事警察局鑑驗結果，其中手槍7支均
    認係改造手槍，可擊發子彈，認均具殺傷力；另改造子彈20
    顆，認均係非制式子彈，可擊發，認均具殺傷力；制式子彈
    2顆，可擊發，認均具殺傷力等情，有該局97年8月15日刑鑑
    字第0970113947號槍彈鑑定書乙份附卷可參 (鑑定結果詳如
    附表一、二所述)。是該被告非法持有具殺傷力之槍、彈犯
    行，事證明確，堪以認定。
三、核被告丙○○所為如上開事實一（即持有如附表二所示槍彈
    ）之行為，係犯槍砲彈藥刀械管制條例第8條第4項之未經許
    可持有可發射子彈具有殺傷力之改造手槍罪，及同法第12條
    第4項之未經許可持有子彈罪；其所為如上開事實二(即持有
    如附表一所示手槍）之行為，係犯槍砲彈藥刀械管制條例第
    8條第4項之未經許可持有可發射子彈具有殺傷力之改造手槍
    罪。至手槍之彈匣，雖屬該槍枝之主要組成零件之一，惟此
    與槍管、槍身等同為槍枝之主要組成零件，業經內政部於86
    年11月24日台（86）內警字第8670683號函公告在案，被告
    一併予以持有，其持有手槍主要組成零件彈匣之行為，為持
    有改造手槍之部分行為，已為持有改造手槍罪所吸收，而不
    另論罪。另該被告以一次持有行為，持有如附表一所示2支
    改造手槍；復以一次持有行為，持有如附表二所示5支手槍
    及22顆子彈，而分別觸犯未經許可持有改造手槍及子彈二罪
    ，均為想像競合犯，應依刑法第55條之規定，分別從一較重
    之未經許可持有改造手槍罪處斷。其先後二次持有改造手槍
    之犯行，犯意各別，行為互殊，為數罪，應予分論併罰。再
    該被告有如事實欄所示之犯罪科刑及執行情形，有臺灣高等
    法院被告前案紀錄表在卷可稽，其於上開有期徒刑執行完畢
    後五年內，故意再犯本案有期徒刑以上之二罪，均為累犯，
    均應依刑法第47條第1項之規定，加重其刑。爰審酌被告前
    有侵占 (緩刑)、施用毒品等前科紀錄 (有同前前案紀錄表
    在卷可稽)素行非佳，其未經許可無故持有具殺傷力之改造
    手槍及子彈，持有時間非短且數量不少，嚴重危害社會秩序
    ，惟被告犯後坦承犯行，尚有悔意等一切情狀，分別就其所
    犯如上開事實一之犯行，量處有期徒刑參年陸月，併科罰金
    新臺幣(下同)16萬元；就其所犯如上開事實二之犯行，量處
    有期徒刑參年貳月，併科罰金6萬元如主文所示之刑，並就
    罰金部分，諭知如易服勞役之折算標準，及定其應執行之刑
    ，以資懲儆。
四、扣案之如附表一、二所示改造手槍共7支（均含彈匣）及如
    附表二編號6、7所示鑑定後剩餘子彈共17顆 (包括非制式子
    彈16顆、制式子彈1顆），既經鑑定均認具有殺傷力，核屬
    違禁物，應依刑法第38條第1項第1款之規定宣告沒收；扣案
    如附表三編號4所示黑色手提袋一個，為被告所有供裝放持
    有上開槍彈之犯罪所用之物，業經被告陳明在卷，應依同法
    條第1項第2款宣告沒收。至如附表二編號6、7所示業經鑑定
    試射之非制式子彈4顆、制式子彈2顆，既經採樣試射擊發，
    不復為完整之子彈，已無殺傷力，非屬違禁物，爰不併為沒
    收之宣告；扣案如附表三編號1所示之改造子彈4顆因發射動
    能不足或無法擊發，均認不具傷殺力 (有上開槍彈鑑定書可
    佐），即非屬違禁物，自無庸宣告沒收；扣案如附表編號2
    、3 之手機雖為被告所有，但非供犯罪所用之物，亦不予宣
    告沒收，併此敘明。
據上論斷，應依刑事訴訟法第299條第1項前段，槍砲彈藥刀械管
制條例第8條第4項、第12條第4項，刑法第11條前段、第55條、
第47條第1項、第42條第3項、第38條第1項第1、2款、第51條第5
款，判決如主文。
本案經檢察官乙○○到庭執行職務
中    華    民    國    97    年    11    月    11    日
                  刑事第七庭    審判長法  官  賴純慧
                                      法  官  鄧希賢
                                      法  官  田幸艷
以上正本證明與原本無異。
如不服本判決應於收受本判決後10日內向本院提出上訴書狀，並
應敘述具體理由。如未敘述上訴理由者，應於上訴期間屆滿後20
日內向本院補提理由書狀（均須按他造當事人之人數附繕本）「
切勿逕送上級法院」。
                                      書記官  吳昕韋
中    華    民    國    97    年    11    月    11    日
附錄本案論罪科刑法條全文：
槍砲彈藥刀械管制條例第8條第4項
未經許可，持有、寄藏或意圖販賣而陳列第1項所列槍枝者，處3
年以上10年以下有期徒刑，併科新臺幣700萬元以下罰金。
槍砲彈藥刀械管制條例第12條第4項
未經許可，持有、寄藏或意圖販賣而陳列子彈者，處5年以下有
期徒刑，併科新臺幣300萬元以下罰金。
附表一
┌──┬─────────┬──────────────┐
│編號│    扣押物品      │    鑑  定  結  果          │
├──┼─────────┼──────────────┤
│ 1  │改造手槍1支(槍枝管│認係改造手槍，由仿FN廠半自動│
│    │制編號0000000000）│手槍製造之槍枝，換裝土造金屬│
│    │                  │槍管而成，擊發功能正常，可供│
│    │                  │擊發適用子彈使用，認具殺傷力│
│    │                  │。詳如照片51至54。          │
├──┼─────────┼──────────────┤
│ 2  │改造手槍1支(槍枝管│認係改造手槍，由仿BERETTA廠 │
│    │制編號0000000000）│1934型半自動手槍製造之槍枝，│
│    │                  │換裝土造金屬槍管而成，擊發功│
│    │                  │能正常，可供擊發適用子彈使用│
│    │                  │，認具殺傷力。詳如照片55至58│
└──┴─────────┴──────────────┘
 附表二
┌──┬─────────┬──────────────┐
│編號│   扣押物品       │       鑑  定  結  果       │
├──┼─────────┼──────────────┤
│ １ │改造手槍1支(槍枝管│認係改造手槍，由仿Walther廠 │
│    │制編號0000000000）│PPK/S 型半自動手槍製造之槍枝│
│    │                  │，換裝土造金屬槍管而成，經操│
│    │                  │作檢視，槍枝複動擊發功能損壞│
│    │                  │，惟仍可以單動方式供擊發適用│
│    │                  │子彈使用，認具殺傷力。詳如照│
│    │                  │片47至50。                  │
├──┼─────────┼──────────────┤
│ 2  │改造手槍1支(槍枝管│認係改造手槍，由仿BERETTA廠 │
│    │制編號0000000000）│84型半自動手槍製造之槍枝，換│
│    │                  │裝土造金屬槍管而成，擊發功能│
│    │                  │正常，可供擊發適用子彈使用，│
│    │                  │認具殺傷力。詳如照片59至62。│
├──┼─────────┼──────────────┤
│ 3  │改造手槍1支(槍枝管│認係改造手槍，由仿BERETTA廠 │
│    │制編號0000000000）│84型半自動手槍製造之槍枝，換│
│    │                  │裝土造金屬槍管而成，擊發功能│
│    │                  │正常，可供擊發適用子彈使用，│
│    │                  │認具殺傷力。詳如照片63至66。│
├──┼─────────┼──────────────┤
│ 4  │改造手槍1支(槍枝管│認係改造手槍，由仿BERETTA廠 │
│    │制編號0000000000）│84型半自動手槍製造之槍枝，換│
│    │                  │裝土造金屬槍管而成，擊發功能│
│    │                  │正常，可供擊發適用子彈使用，│
│    │                  │認具殺傷力。詳如照片67至70。│
├──┼─────────┼──────────────┤
│ 5  │改造手槍1支(槍枝管│認係改造手槍，由仿BERETTA廠 │
│    │制編號0000000000）│92FS型半自動手槍製造之槍枝，│
│    │                  │換裝土造金屬槍管而成，擊發功│
│    │                  │能正常，可供擊發適用子彈使用│
│    │                  │，認具殺傷力。詳如照片71至74│
├──┼─────────┼──────────────┤
│ 6  │改造子彈20顆      │1、其中【14顆】，認均係非制 │
│    │                  │   式子彈，由金屬彈殼組合直 │
│    │                  │   徑9.0±0.5mm金屬彈頭而成 │
│    │                  │   ，採樣【2顆】試射可擊發，│
│    │                  │   認均具殺傷力。詳如照片41 │
│    │                  │   至42。                   │
│    │                  │2、其中【6顆】，認均係非制式│
│    │                  │   子彈，由金屬彈殼組合直徑 │
│    │                  │   8.0 ±0.5 mm金屬彈頭而成 │
│    │                  │   ，採樣【2顆】試射可擊發，│
│    │                  │   認均具殺傷力。詳如照片43 │
│    │                  │   至44。                   │
├──┼─────────┼──────────────┤
│ 7  │制式子彈2顆       │認均係口徑9mm制式子彈，採樣 │
│    │                  │【1顆】試射，可擊發，認具殺 │
│    │                  │傷力。詳如照片45至46。      │
└──┴─────────┴──────────────┘
附表三
┌──┬─────────┬──────────────┐
│編號│   扣押物品       │       鑑  定  結 果        │
├──┼─────────┼──────────────┤
│ 1  │改造子彈4顆       │認均係非制式子彈，由金屬彈殼│
│    │                  │組合直徑9.0±0.5mm金屬彈頭而│
│    │                  │成，採樣4顆試射：2顆，雖可擊│
│    │                  │發，惟發射動能不足，認均不具│
│    │                  │殺傷力；2顆，無法擊發，認均 │
│    │                  │不具殺傷力。詳如照片41至42。│
├──┼─────────┼──────────────┤
│ 2  │手機1支（門號09191│                            │
│    │59196、序號0000000│      無                    │
│    │00000000）        │                            │
│    │                  │                            │
├──┼─────────┼──────────────┤
│ 3  │手機1支（門號09874│                            │
│    │57206、序號0000000│      無                    │
│    │0000000）         │                            │
├──┼─────────┼──────────────┤
│ 4  │黑色手提袋1個     │      無                    │
└──┴─────────┴──────────────┘


司法院資訊處製作；財團法人民間司法改革基金會備份。
